【裁判字號】    99,交聲,1378
【裁判日期】    990913
【裁判案由】    違反道路交通管理處罰條例聲明異議
【裁判全文】
臺灣臺北地方法院交通事件裁定        99年度交聲字第1378號
異  議  人
即受處分人  甲○○
上列異議人即受處分人因違反道路交通管理處罰條例案件，對於
臺北市交通事件裁決所中華民國九十九年八月五日所為之處分（
原處分：北市裁罰字第裁二二－Ａ０四ＹＲＪ０四五號），聲明
異議，本院裁定如下：
    主  文
異議駁回。
    理  由
一、按汽車駕駛人停車時，在顯有妨礙其他人、車通行處所停車
    ，處新臺幣（下同）六百元以上一千二百元以下罰鍰，道路
    交通管理處罰條例第五十六條第一項第五款定有明文。
二、本件異議人即受處分人甲○○駕駛車牌號碼三九００－ＬＷ
    號自用小客車於民國九十九年七月十六日十九時五十九分許
    ，在臺北市○○街顯有妨礙他車通行處所停車，經臺北市政
    府警察局交通警察大隊直屬第二分隊員警以拍照之方式採證
    ，並以受處分人有違反前揭道路交通管理處罰條例第五十六
    條第一項第五款規定之行為掣單逕行舉發，受處分人於舉發
    通知單上所載應到案日期（即九十九年八月二十六日）前向
    原處分機關提出申訴，經原處分機關即臺北市交通事件裁決
    所函請舉發單位調查結果，仍認受處分人有前開違規行為，
    原處分機關乃依前揭道路交通管理處罰條例第五十六條第一
    項第五款之規定，於九十九年八月五日，裁處受處分人罰鍰
    九百元。
三、本件受處分人提出聲明異議狀辯稱略以：上開車號之自用小
    客車於九十九年七月十六日十九時五十九分，停放於路寬超
    過十米之福州街白線上，而且停放不到五分鐘就發現車被拖
    吊，且該車寬度才一米多，根本沒有員警所描述妨礙他車通
    行，與事實不符云云。
四、經查：
  (一)受處分人於九十九年七月十六日十九時五十九分許，確實將
    其所有之車牌號碼三九００－ＬＷ號自用小客車停放在臺北
    市○○街之事實，為受處分人所是認，且有現場採證照片三
    幀及臺北市政府警察局交通警察大隊九十九年七月二十九日
    北市警交大執字第０九九三一八四七００號書函一份在卷可
    稽。
  (二)依前述現場採證照片觀之，受處分人前開車號自用小客車停
    放之位置左側設有垂直式停車格位，該車停放之方式係與該
    等垂直式停車格位垂直，顯有妨礙停放於該等垂直式停車格
    之車輛進出之虞，又該車停放之位置佔用部分道路，已形成
    障礙物，使往來交通受有妨礙，且該處既為供人車往來之道
    路，不論另端是否別有通路，均無解受處分人應負在妨礙他
    車通行處所停車之違規責任。
  (三)從而，受處分人確實有於顯有妨礙他車通行處所違規停車之
    行為，其仍執上開情詞置辯，委不足採。本件事證明確，受
    處分人之違規行為堪予認定。
四、綜上所述，本件受處分人確有於前揭時間將其所有之上開車
    號車輛停放於前述顯有妨礙他車通行處所之行為，自屬違反
    道路交通管理處罰條例第五十六條第一項第五款之規定，是
    原處分機關依道路交通管理處罰條例第五十六條第一項第五
    款、違反道路交通管理事件統一裁罰基準表之規定，裁處受
    處分人罰鍰九百元，核無違誤，受處分人之異議為無理由，
    應予駁回。
據上論斷，應依道路交通案件處理辦法第十九條，裁定如主文。
中    華    民    國    99    年    9     月    13    日
                  交通法庭      法  官  林怡秀
以上正本證明與原本無異。
如不服本裁定，應於送達後5日內，向本院提出抗告狀。
                                書記官  高心羽
中    華    民    國    99    年    9     月    13    日

司法院資訊處製作；財團法人民間司法改革基金會備份。
